【裁判字號】    99,聲,333
【裁判日期】    990318
【裁判案由】    停止執行
【裁判全文】
臺灣士林地方法院民事裁定               99年度聲字第333號
聲  請  人  丙○○
            甲○○
相  對  人  乙○○
上列當事人間債務人異議之訴事件，本院裁定如下：
    主  文
聲請人為相對人供擔保新臺幣貳拾伍萬元後，本院九十九年度司
執字第六四七五號清償票款執行事件之強制執行程序，於本院九
十九年度訴字第三二五號債務人異議之訴事件判決確定、和解或
撤回起訴前應暫予停止。
    理  由
一、按有回復原狀之聲請，或提起再審或異議之訴，或對於和解
    為繼續審判之請求，或提起宣告調解無效之訴、撤銷調解之
    訴，或對於許可強制執行之裁定提起抗告時，法院因必要情
    形，或依聲請定相當並確實之擔保，得為停止強制執行之裁
    定，強制執行法第18條第2 項定有明文。
二、本件聲請意旨略以：兩造間因本票債權糾紛，經本院民事執
    行處以99年度司執字第6475號清償票款執行程序（以下稱系
    爭執行程序）執行中，然相對人所執執行名義之民事裁定係
    於民國93年3 月24日作成，同年4 月30日確定，相對人遲至
    99年2 月5 日方向本院民事執行處聲請強制執行，其本票債
    權已罹於時效而不得請求，聲請人已提起債務人異議之訴，
    而以本院99年度訴字第325 號債務人異議之訴事件繫屬中，
    系爭執行程序如仍續行，聲請人將受不能或難以回復之損害
    ，如釋明不足，聲請人願供擔保，請准裁定停止系爭執行程
    序之執行等語。
三、查相對人前執本院93年度票字第1053號民事裁定暨確定證明
    書為執行名義及證明，向本院民事執行處聲請就本件聲請人
    所有之股票及對第三人所享債權等財產，於新台幣（以下同
    ）100 萬元及自93年3 月1 日起至清償日止，按年息6 ％計
    算之利息範圍內為強制執行，現以系爭執行程序實施強制執
    行中。嗣因聲請人對相對人之本票債權存否有所爭執，遂另
    於99年3 月12日對相對人提起債務人異議之訴，而以本院96
    年度訴字第650 號訴訟事件繫屬中，業經本院調取上開強制
    執行及民事訴訟卷宗查核屬實。
四、本院審酌聲請人已對相對人提起債務人異議之訴，如不停止
    系爭執行程序之執行，則嗣聲請人所提起之本案訴訟如獲勝
    訴判決時，其所有財產恐將受有難以回復之損害，堪認確有
    前揭強制執行法第18條第2 項所定之事由，且有裁定停止系
    爭執行程序之必要。但為使相對人如因此停止執行程序，致
    受償時間延滯受有損害時，得有賠償之適當擔保，仍應併命
    聲請人為相對人提供相當之擔保。
五、又法院依強制執行法第18條第2 項定擔保金額而准許停止強
    制執行之裁定者，該項擔保係備供債權人因停止執行所受損
    害之賠償，其數額應依標的物停止執行後，債權人未能即時
    受償或利用該標的物所受之損害額，或其因另供擔保強制執
    行所受之損害額定之，非以標的物之價值或其債權額為依據
    （最高法院86年度台抗字第442 號、91年度台抗字第429 號
    裁定意旨參照）。本件相對人於系爭執行程序，係以本院95
    年度票字第16962 號民事裁定為執行名義，聲請執行之金額
    為100 萬元及自93年3 月1 日起至清償日止，按年息6 ％計
    算之利息，是本件相對人因停止強制執行程序所可能受之損
    害，為通常情形下，於停止期間債權本金無法因續行執行而
    受償之相當於利息損失。茲參酌本件訴訟標的金額為100 萬
    元，為不得上訴第三審之事件，依各級法院辦案期限實施要
    點第2 條第1 款、第7 款規定，民事通常程序第一審審判案
    件為1 年4 月、第二審為2 年等計之，推估本件停止執行之
    期間約為3 年4 月，而相對人聲請強制執行時本利債權金額
    合約為136 萬元，則停止執行期間，相對人可能受之損害額
    ，以法定遲延利率即年息5 ％計算，為22萬6,667 元，另考
    量如有其他原因致訴訟遲滯之因素，應酌予提高為25萬元。
    是本院認相對人因此執行程序之停止所可能受之損害，而應
    由聲請人供擔保之數額，以25萬元為相當，爰酌定為聲請人
    應供擔保之金額裁定如主文。
六、依強制執行法第18條第2 項裁定如主文。
中    華    民    國    99    年    3     月    18    日
                  民事第二庭  法  官  蕭錫証
以上正本證明與原本無異。
如對本裁定抗告，應於裁定送達後10日內向本院提出抗告狀。
中    華    民    國    99    年    3     月    19    日
                              書記官  林立原

司法院資訊處製作；財團法人民間司法改革基金會備份。
